臺灣士林地方法院刑事判決　　　　　　　　　　　　　九十一年度易字第五八八號
　　公　訴　人　臺灣士林地方法院檢察署檢察官
　　被　　　告　丙○○
　　　　　　　　乙○○
　　右　一　人　陳海倫律師
　　選任辯護人　楊正評律師
右列被告因傷害案件，經檢察官提起公訴 (九十一年度偵字第九二四號)，本院判決
如左：
    主  文
丙○○傷害人之身體，處有期徒刑貳月，如易科罰金，以參佰元折算壹日。
乙○○傷害人之身體，處拘役貳拾日，如易科罰金，以參佰元折算壹日。
    事  實
一、丙○○與陳瑾仁（已另為不起訴處分）夫妻，於民國（下同）九十年十一月十日
    下午四點三十五分左右，在台北市士林區○○○路四十七號家樂福大賣場內購物
    時，因為陳瑾仁認為乙○○不當推擠她，而告知她先生，於是二人同往正在結帳
    櫃台等候結帳之乙○○旁，要求章某道歉，章某不願意，雙方因而起了口角爭執
    。丙○○因為生氣而產生普通傷害之意思，就以拳頭毆打乙○○，致章某受有左
    眼眶下四乘以三公分瘀腫、左眼結膜下出血的傷害，章某並因而倒地。此時，章
    某也基於普通傷害之意思，隨即起身要打丙○○，兩人並因而扭打在一起，而乙
    ○○並以手抓丙○○之下體，致童某受有左下陰囊腫脹約二乘二公分之傷害。
二、案經被害人乙○○、丙○○訴由臺北市政府士林分局移送臺灣士林地方法院檢察
    署檢察官偵查起訴。
    理  由
一、被告丙○○雖然承認有揮拳打傷乙○○左眼，但否認有毆打胸部的行為，並辯稱
    是乙○○先抓其下體，不得已才做正當防衛。而被告乙○○則否認有故意去抓社
    童某下體，並辯稱當時被打倒地看不見，有抓他的褲管等語。經查：證人即家樂
    福賣場收銀員甲○○於本院證稱：我在結帳時，結到一半時，有一位客人是老先
    生，老先生後面是一對夫妻，他們好像之前就有爭執，他們到我們面前他們雙方
    就先吵架，那對夫妻要老先生道歉，老先生不願意，那對夫妻的先生先動手，就
    用拳頭打老先生的眼睛，老先生就跌倒在地上，爬起來後老先生的眼睛都腫了，
    老先生就用手去打那位先生，那位先生又打那位老先生，後來二人打來打去不知
    為何就倒在地上扭成一團等語。因此，從證人證言可知，是被告丙○○先毆打被
    告乙○○眼部，而乙○○於被打倒地之後，才又起身與丙○○扭打在地，並造成
    丙○○下體受傷。所以，被告二人傷害對方的行為時均無現時不法之侵害之存在
    ；此外，復有被告二人之診斷證明書各乙份附卷可證，足證被告二人確有如前所
    述的犯行。因此，被告二人正當防衛的辯解，都是卸責之詞，均不足採信。綜上
    所述，本件事證明確，應依法論罪科刑。
二、核被告二人所為，均係犯刑法第二百七十七條第一項之傷害罪。另乙○○提出台
    北市立陽明醫院九十年十一月十九日出具其胸部受傷之診斷書，並指出是同一時
    間被丙○○以腳踢傷等語。然而，此部分犯行被告丙○○否認，而且其就診日期
    為九十年十一月十九日，距前述日期已有九日，並無其他證據足資證明是被告丙
    ○○造成，因為與論罪部分有實質上一罪關係，所以不另為無罪之諭知，併此說
    明。最後，本院參考被告二人之犯罪動機、目的、手段、犯罪時所受剌激及傷害
    程度不重、犯罪後均不承認之態度等一切情狀，各量處如主文所示之刑，並均諭
    知易科罰金之折算標準。
據上論斷，應依刑事訴訟法第二百九十九條第一項前段，刑法第二百七十七條第一項
、第四十一條第一項前段，罰金罰鍰提高標準條例第一條前段、第二條判決如主文。
本案經檢察官王碧霞到庭執行職務。
中      華      民      國      九十一      年    十二    月    二十七  日
                                        臺灣士林地方法院刑事第二庭
                                            法  官  李  建  忠
右正本證明與原本無異。
如不服本判決應於送達後十日內向本院提出上訴狀。
                                            書記官  曾  韻  蒔
中      華      民      國      九十一      年    十二    月     三十   日
附錄本案論罪科刑法條全文：
刑法第二百七十七條第一項：
  傷害人之身體或健康者，處三年以下有期徒刑、拘役或一仟元以下罰金。
